臺灣板橋地方法院民事判決　　　　　　　95年度訴字第1040號
原　　　告　壬○○
　　　　　　辛○○
　　　　　　乙○○
　　　　　　丙○○
　　　　　　　　　　　　2樓
前列四人共同
訴訟代理人　陳韋霖律師
複訴訟代理　戊○○
人
被　　　告　甲○○
　　　　　　己○○
　　　　　　丁○○
　　　　　　庚○○
上　一　人
訴訟代理人　黃璿瑛律師
上列當事人間請求返還不當得利等事件，經本院於民國96年8 月
3 日言詞辯論終結，判決如下：
    主  文
被告庚○○應將坐落台北縣三重市○○段597 地號上如附圖一Ｃ
部分所示面積二十六平方公尺、如附圖二Ｂ部分所示面積十七平
方公尺之建物拆除，將該部分土地返還予原告壬○○、辛○○及
其他全體共有人。
被告甲○○應將坐落台北縣三重市○○段597 地號上如附圖一Ａ
部分所示面積十五平方公尺之建物拆除，將該部分土地返還予原
告壬○○、辛○○及其他全體共有人。
被告己○○應將坐落台北縣三重市○○段597 地號上如附圖一Ｂ
部分所示面積五十平方公尺之建物拆除，將該部分土地返還予原
告壬○○、辛○○及其他全體共有人。
被告庚○○應給付原告壬○○、辛○○各新台幣壹拾萬仟陸佰
伍拾陸元及均自民國九十五年三月二十二日起，至返還上開第一
項所示土地之日止，按月給付原告蔡鍑榮、辛○○各新台幣仟
佰拾元。
被告甲○○應給付原告壬○○、辛○○各新台幣肆萬壹零陸拾壹
元及均自民國九十五年三月二十二日起，至返還上開第二項所示
土地之日止，按月給付原告蔡鍑榮、辛○○各新台幣壹仟柒佰柒
拾捌元。
被告應連帶給付原告蔡鍑榮、辛○○、乙○○、丙○○各新台幣
陸萬陸仟陸佰陸拾柒元，及被告甲○○、庚○○、己○○自民國
九十五年三月二十二日起，被告丁○○自民國九十五年三月二十
三日起，均至清償日止，按年息百分之五計算之利息。
原告其餘之訴駁回。
訴訟費用由被告庚○○負擔百分之四十、被告甲○○負擔百分之
十、被告己○○負擔百分之四十五、被告丁○○負擔百分之一，
餘由原告蔡鍑榮負擔。
本判決第一、二、三項於原告蔡鍑榮、辛○○以新台幣壹佰零貳
萬元、新台幣參拾伍萬陸仟元、新台幣壹佰壹拾捌萬伍仟元分別
為被告庚○○、甲○○、己○○供擔保後，得假執行。但被告庚○○、甲○○、己○○如於假執行程序實施前分別以新台幣參佰
零伍萬柒仟參佰元、新台幣壹佰零陸萬陸仟伍佰元、新台幣參佰
伍拾伍萬伍仟元供擔保後，得免為假執行。
本判決第四項於原告蔡鍑榮、辛○○各以新台幣伍萬肆仟元為被
告庚○○供擔保後，得假執行。但被告庚○○如於假執行程序實
施前分別以新台幣壹拾陸萬零參佰壹拾柒元為原告蔡鍑榮、辛○○供擔保後，得免為假執行。
本判決第五項於原告蔡鍑榮、辛○○各以新台幣貳萬肆仟元為被
告甲○○供擔保後，得假執行。但被告甲○○如於假執行程序實
施前分別以新台幣柒萬壹仟貳佰捌拾柒元為原告蔡鍑榮、辛○○
供擔保後，得免為假執行。
本判決第六項於原告蔡鍑榮、辛○○、乙○○、丙○○各以新台
幣貳萬參仟元為被告供擔保後，得假執行。但被告如於假執行程
序實施前分別以新台幣陸萬陸仟陸佰陸拾柒元為原告蔡鍑榮、辛○○、乙○○、丙○○供擔保後，得免為假執行。
原告其餘假執行之聲請駁回。
    事實及理由
一、程序方面：
    原告於訴狀繕本送達後，於民國95年8 月28日提出民事準備
    (二)狀，將其應受判決事項之聲明「：(一)被告庚○○及甲○○
    應將台北縣三重市○○段597 地號之土地返還予原告壬○○
    、辛○○及其他全體共有人。(二)被告庚○○應給付原告壬○○新台幣（下同）406,667 元，及自起訴狀送達於被告翌日
    起至返還第一項土地之日止，按月給付6,667 元。(三)被告庚○○應給付原告辛○○406,667 元，及自起訴狀送達於被告
    翌日起至返還第一項土地之日止，按月給付6,667 元。(四)被
    告甲○○應給付原告壬○○108,444 元，及自起訴狀送達於
    被告翌日起至返還第一項土地之日止，按月給付1,778 元。
    (五)被告甲○○應給付原告辛○○108,444 元，及自起訴狀送
    達於被告翌日起至返還第一項土地之日止，按月給付1,778
    元。(六)被告應連帶給付原告壬○○66,667元，及自起訴狀送
    達於被告翌日起至清償日止，按年息百分之五計算之利息。
    (七)被告應連帶給付原告辛○○66,667元，及自起訴狀送達於
    被告翌日起至清償日止，按年息百分之五計算之利息。(八)被
    告應連帶給付原告乙○○66,667元，及自起訴狀送達於被告
    翌日起至清償日止，按年息百分之五計算之利息。(九)被告應
    連帶給付原告丙○○66,667元，及自起訴狀送達於被告翌日
    起至清償日止，按年息百分之五計算之利息。(十)被告庚○○
    應給付原告壬○○203,235 元，及自起訴狀送達於被告翌日
    起至清償日止，按年息百分之五計算之利息。(十一)原告願供擔
    保，請准宣告假執行。」中之第(一)項變更為：「(一)被告庚○○應將坐落台北縣三重市○○段597 地號，如附圖一所示Ｃ
    部分之鐵皮屋拆除，並將該土地26平方公尺回復原狀返還予
    原告壬○○、辛○○及其他全體共有人。(二)被告甲○○應將
    坐落台北縣三重市○○段597 地號，如附圖一所示Ａ部分之
    鐵皮屋拆除，並將該土地15平方公尺回復原狀返還予原告壬○○、辛○○及其他全體共有人。(三)被告己○○應將坐落台
    北縣三重市○○段597 地號，如附圖一所示Ｂ部分之鐵皮屋
    拆除，並將該土地50平方公尺回復原狀返還予原告壬○○、
    辛○○及其他全體共有人。」嗣於95年11月23日提出民事準
    備(三)狀，將上開訴之聲明第(一)項變更為：「(一)被告庚○○應
    將坐落台北縣三重市○○段597 地號，如附圖一所示Ｃ部分
    及及附圖二所示Ｂ部分之鐵皮屋拆除，並將該土地43平方公
    尺回復原狀返還予原告壬○○、辛○○及其他全體共有人。
    」，又再於本院96年6 月12日言詞辯論期日將上開訴之聲明
    ：「(十)被告庚○○應給付原告壬○○203,235 元，及自起訴
    狀送達於被告翌日起至清償日止，按年息百分之五計算之利
    息。」變更為「被告庚○○應給付原告壬○○192,925 元，
    及自起訴狀送達於被告翌日起至清償日止，按年息百分之五
    計算之利息。」，嗣於96年8 月3 日又提出民事辯論意旨狀
    ，將該聲明再變更為「被告庚○○應給付原告壬○○
    192,926 元，及自起訴狀送達於被告翌日起至清償日止，按
    年息百分之五計算之利息。」被告均無異議而為本案之言詞
    辯論，依民事訴訟法第255 條第2 項之規定，應視為同意該
    追加及變更，先予敘明。
二、原告主張：
    (一)兩造均為被繼承人蔡水軟之子女或孫女（被告丁○○為蔡
      水軟之孫女），其父於蔡水軟死亡前即已死亡，故其為代
      位繼承人。查蔡水軟於90年2 月3 日死亡，依法由兩造及
      原告之母蔡紅綢平均繼承蔡水軟之遺產，即每人應繼分為
      1/9 ，嗣原告之母蔡紅綢於94年9 月13日死亡，而原告辛○○、丙○○及乙○○拋棄繼承，故蔡紅綢之遺產由原告
      蔡鍑榮與被告共同繼承，每人應繼分為1/5。
    (二)坐落台北縣三重市○○段597 地號土地原登記為蔡紅綢、
      原告蔡鍑榮、辛○○與被告所共有，除蔡紅綢應有部分為
      3/9 外，其餘共有人均為1/9 。該地卻未經原告蔡鍑榮及
      辛○○同意，自90年2 月4 日即遭被告庚○○、甲○○分
      成二部分，分別出租予他人，被告庚○○每月租金所得為
      60,000元，被告甲○○每月租金16,000元，此顯已逾越其
      個人所得使用收益之權限範圍，依民法第179 條之規定，
      被告庚○○、甲○○二人應將無權出租系爭土地所得之租
      金收益之1/9 ，分別返還予原告蔡鍑榮及蔡美麗。（被告
      庚○○無權出租系爭土地之每月租金為60,000元，出租期
      間自90年2 月4 日起至95年3 月3 日止，共計61個月，期
      間所得為3,660,000 元。3,660,000 X 1/9= 406,667。被
      告甲○○無權出租系爭土地之每月租金為16,000元，出租
      期間自90年2 月4 日起至95年3 月3 日止，共計61個月，
      期間所得為976,000 元。976,000 X 1/9= 108,444。）又
      被告庚○○及甲○○未經其他共有人同意就共有物全部或
      一部任意占用出租收益，顯然已侵害其他共有人權益，原
      告蔡鍑榮及辛○○爰依民法第767 條前段之規定，請求渠
      等將系爭土地返還予共有人全體。
    (三)又蔡水軟死亡時，遺留下之財產多數已經繼承人分割，然
      其中600,000 元現金部分，卻遭被告侵占拒絕給付予原告
      。被告逕自排除原告之財產權，將上開遺產領出均分，各
      分得150,000 元，經原告函請分割，惟被告均不置理，足
      見被告係故意侵害原告之財產權，依民法第184 條第1 項
      前段、第185 條之規定，請求被告連帶賠償原告各66,667
      元（600,000 X 1/9 = 66,667）
    (四)另蔡紅綢死亡時，遺有遺產964,629 元，現由被告庚○○
      占有，然被告庚○○竟未分配前揭遺產，而獨自占有，漠
      視其他繼承人財產權，為此，原告乃發函請求被告庚○○
      為遺產分割，惟被告庚○○均置之不理，係屬故意侵害原
      告蔡鍑榮之財產權，原告蔡鍑榮爰依民法第184 條第1 項
      前段之規定，請求被告庚○○給付192,926元（964,629 X
      1/5=192,926） 。
    並聲明：(一)被告庚○○應將坐落台北縣三重市○○段597 地
    號，如附圖一所示Ｃ部分及及附圖二所示Ｂ部分之鐵皮屋拆
    除，並將該土地43平方公尺回復原狀返還予原告壬○○、辛○○及其他全體共有人。(二)被告甲○○應將坐落台北縣三重
    市○○段597 地號，如附圖一所示Ａ部分之鐵皮屋拆除，並
    將該土地15平方公尺回復原狀返還予原告壬○○、辛○○及
    其他全體共有人。(三)被告己○○應將坐落台北縣三重市○○
    段597 地號，如附圖一所示Ｂ部分之鐵皮屋拆除，並將該土
    地50平方公尺回復原狀返還予原告壬○○、辛○○及其他全
    體共有人。(四)被告庚○○應給付原告壬○○406,667 元，及
    自起訴狀送達於被告翌日起至返還第一項土地之日止，按月
    給付6,667 元。(五)被告庚○○應給付原告辛○○406,667 元
    ，及自起訴狀送達於被告翌日起至返還第一項土地之日止，
    按月給付6,667 元。(六)被告甲○○應給付原告壬○○
    108,444 元，及自起訴狀送達於被告翌日起至返還第一項土
    地之日止，按月給付1,778 元。(七)被告甲○○應給付原告辛○○108,444 元，及自起訴狀送達於被告翌日起至返還第一
    項土地之日止，按月給付1,778 元。(八)被告應連帶給付原告
    壬○○66,667元，及自起訴狀送達於被告翌日起至清償日止
    ，按年息百分之五計算之利息。(九)被告應連帶給付原告辛○○66,667元，及自起訴狀送達於被告翌日起至清償日止，按
    年息百分之五計算之利息。(十)被告應連帶給付原告乙○○
    66,667元，及自起訴狀送達於被告翌日起至清償日止，按年
    息百分之五計算之利息。(十一)被告應連帶給付原告丙○○
    66,667元，及自起訴狀送達於被告翌日起至清償日止，按年
    息百分之五計算之利息。(十二)被告庚○○應給付原告壬○○
    192,926 元，及自起訴狀送達於被告翌日起至清償日止，按
    年息百分之五計算之利息。(十三)原告願供擔保，請准宣告假執
    行。
三、被告則抗辯如下：
    (一)被告甲○○抗辯：伊占有系爭共有土地特定部分之面積，
      經換算結果，未逾應有部分，自92年8 、9 月間起，給弟
      弟蔡家慶經營肉包店使用，每月酌收水電費16,000元。又
      系爭600,000 元伊有拿到150,000 元，是依母親蔡紅綢之
      意思由被告4 人均分，但被告己○○既負責管理財務，該
      筆款項應由其負責歸還等語。並聲明：(一)原告之訴及假執
      行之聲請均駁回。(二)如受不利判決，願供擔保請准宣告假
      執行。
    (二)被告己○○抗辯：964,629 元是母親蔡紅綢收租作為公款
      ，存在被告甲○○、己○○及訴外人即被告丁○○之母洪
      瑞珍名義。有收到400,000 元，但沒收到964,629 元，如
      有收領應會立據等語，並聲明：(一)原告之訴及假執行之聲
      請均駁回。(二)如受不利判決，願供擔保請准宣告假執行。
    (三)被告丁○○則辯稱：伊有收到150,000 元及400,000 元，
      是依大家的意思分配等語，並聲明：請求駁回原告之訴。
    (四)被告庚○○則以：
      1.按「未經共有人協議分管之共有物，共有人對共有物特
        定部分占用收益，須徵得他共有人之全體同意，如未經
        他共有人同意而就共有物之全部或一部任意占用收益，
        他共有人固得本於所有權請求除去其妨害或請求向全體
        共有人返還占用部分。然共有物分管契約，不以共有人
        明示意思表示為限，共有人默示之意思表示，亦包括在
        內。惟所謂默示之意思表示，係指依共有人之舉動或其
        他情事，足以間接推知其效果之意思而言」最高法院87
        年台上字第1359號判決著有明文。查本件原告於90年2
        月因繼承取得坐落於台北縣三重市○○段0000-000土地
        持份為1/9 ，當時於原告即在特定積約5 坪之面積上蓋
        有房屋並使用，此一情事，原告壬○○、辛○○皆知悉
        ，但從無向被告表示反對意思。且系爭土地另外兩部分
        亦由其他被告己○○、甲○○分別蓋屋長期使用占有，
        原告壬○○、辛○○亦無反對意思。更何況，本件原告
        壬○○、辛○○對己○○使用系爭土地特定面積，並無
        要求返還，足見共有人皆有默示分管之共識，否則怎有
        可能分管合意僅對己○○一人而已，而不及於其他人。
        依前揭判決之揭示，原告等顯有間接默示同意被告使用
        ，自不得向被告請求返還土地予共有人全體。
      2.系爭600,000 元係母親蔡紅綢生前即已領出，由被告甲○○、己○○、庚○○、丁○○各分150,000 元，但財
        務均由被告己○○管理，該筆款項應由其負責歸還。又
        被告庚○○於系爭土地上興建鐵皮屋，自93年4 月間起
        出租予朋友使用，月租金60,000元，由被告庚○○與叔
        叔蔡水木各收取二分之一，故被告庚○○僅取得30,000
        元。
      3.被繼承人蔡紅綢於94年8 月間死亡，喪事辦完後，原告
        及被告乃協議就蔡紅綢現金遺產處理，94年10月13日，
        蔡紅綢在三重北區農會存款餘額1,016 ,173 元 ，但因
        將要給付造墓園費用及看墓園等其他雜支費用，乃94年
        10 月25 日預提領150,000 元。而後因被繼承人蔡紅綢
        喪事辦完，經兄弟決議於94年11月3 日總結算現金遺產
        ，經查當日該農會帳戶總結清餘額2,867,065 元，因該
        帳戶名下為被告庚○○、洪瑞珍及被告己○○所有，三
        人遂將之全數提領，並於當日結清所有支出及其他收入
        費用。其中(1)支出費用如下：造墓費用133,000 元、看
        守墓園費用6,000 元、生前照顧被繼承人菲傭阿賢獎金
        50,000元、生前繳納被繼承人健保費用986 元及墓園完
        成時拜拜費用2,400 元，共支出192,386 元（133,000
        ＋6,000 ＋50,000＋986 ＋2,400 ＝192,386） 。(2)收
        入費用如下：被繼承人蔡紅綢生前華信銀行存款餘額
        800 元、三重農會力行分行存款餘額33,850元、94年10
        月25日在三重農會預提領150,000 元、被繼承人蔡紅綢
        生前收受租金剩餘105,300 元及三重北區農會最後結餘
        2,867,065 元，共計3,157,015 元（800 ＋33,850＋
        150,000 ＋105,300 ＋2,867,065 ＝3,157,015） 。(3)
        遺產結餘：被繼承人蔡紅綢生前留有現金遺產
        3,157,015 ，扣除支出費用192,386 元及原、被告兄弟
        決議提出2,000,000 元由兄弟5 人平分，故遺產最後結
        餘964,629 元（3,157,015 －192,386-2,000,000 ＝
        964,629） 。被繼承人蔡紅綢遺產現金餘額964,629 元
        ，被告於94年11月3 日總結算時交與大哥即被告己○○
        ，作為以後購買墓園土地及繳納稅金之費用，如有受剩
        餘兄弟再平分。因被告庚○○認為被告己○○為親大哥
        ，基於信任關係乃未要求其本人簽名，惟交付當時被告
        己○○之太太及洪瑞珍皆在場，可資為證。此一事實，
        己○○、壬○○亦皆完全知悉，卻故意隱瞞事實真相，
        反向被告庚○○要求給付，被告壬○○之請求顯與事實
        有違，自不足採信。
      等語置辯，並聲明：(一)原告之訴及假執行之聲請均駁回。
      (二)如受不利判決，願供擔保請准宣告假執行。
四、兩造於本院96年8月3日言詞辯論期日協議不爭執之事實為：
    (一)系爭坐落台北縣三重市○○段597 地號土地原為原告蔡鍑
      榮、辛○○、被告與蔡紅綢所共有，原告蔡鍑榮、辛○○
      與被告之應有部分各為1/9 ，蔡紅綢之應有部分為3/9 ，
      嗣蔡紅綢於94年9 月13日死亡。
    (二)就坐落台北縣三重市○○段597 地號，被告庚○○占有如
      附圖一所示Ｃ部分及及附圖二所示Ｂ部分，面積43平方公
      尺土地搭建鐵皮屋；被告甲○○占有如附圖一所示Ａ部分
      面積15平方公尺之土地，興建鐵皮屋；被告己○○占有如
      附圖一所示Ｂ部分，面積50平方公尺土地，興建鐵皮屋。
    (三)被告庚○○有將系爭鐵皮屋租予第三人使用，每月收取租
      金；被告甲○○亦有將上開鐵皮屋交予其弟蔡家慶使用，
      每月收取16,000元之費用。
    (四)兩造之被繼承人蔡水軟留有遺產600,000 元，經分配予被
      告，每人各取得150,000元。
    (五)兩造之被繼承人蔡紅綢留有遺產964,629元。
五、關於原告蔡鍑榮、辛○○請求被告己○○、甲○○、庚○○
    拆屋還地並返還不當得利之請求部分：
    (一)原告主張系爭土地於91年1 月18日以繼承及贈與為原因登
      記為原告蔡鍑榮、辛○○、被告與蔡紅綢所共有，業據提
      出土地登記謄本之影本1 份為證，並為被告所不爭執。被
      告甲○○、庚○○雖抗辯：伊占有系爭共有土地特定部分
      之面積，經換算結果，未逾應有部分等語，惟各共有人按
      其應有部分，對於共有物之全部雖有使用收益之權，但共
      有人對共有物之特定部分使用收益，仍須徵得他共有人全
      體之同意，非謂共有人得對共有物之全部或任何一部有自
      由使用收益之權，最高法院著有62年度台上字第1803號判
      例意旨可資參照。共有人未經他共有人同意而就共有物之
      全部或一部任意占用收益，即屬侵害他共有人之權利，他
      共有人得本於所有權請求除去其妨害或請求向全體共有人
      返還占用部分，並得依侵權行為之規定，行使其損害賠償
      請求權。是被告甲○○、庚○○將其應有部分固定於共有
      物之特定部分，進而抗辯未逾應有部分，應有正當權源云
      云，委有誤會，不足採取。又原告蔡鍑榮、辛○○並未同
      意被告庚○○、甲○○、己○○於系爭土地興建建物使用
      ，嗣僅未積極請求被告庚○○、甲○○、己○○返還等情
      ，業據原告蔡鍑榮、辛○○陳明（見本院96年8 月3 日言
      詞辯論筆錄），自難以其未明示反對並請求拆屋還地，即
      認渠2 人與被告庚○○、甲○○、己○○就系爭土地有為
      分管之合意。被告抗辯：兩造間已有分管之默示合意云云
      ，不足採取。
    (二)按所有人對於無權占有或侵奪其所有物者，得請求返還之
      。民法第767 條前段定有明文。次按占有人於占有物上行
      使之權利，僅推定其適法有此權利而已，觀民法第九百四
      十三條規定自明。被告依此規定，於占有物行使權利時，
      因推定之結果，固不須舉證證明其權利，惟若原告已證明
      其為系爭基地之所有人，而推翻法律之推定，則被告就其
      主張對該基地之占有有合法正當權源之事實，自應負舉證
      責任（最高法院74年度臺再字第1 號判決、83年度臺上字
      第2441號判決意旨參照）。又以無權占有為原因，請求返
      還所有物之訴，被告對原告就其物有所有權存在之事實無
      爭執，而僅以非無權占有為抗辯者，原告於被告無權占有
      之事實，無舉證責任，被告應就其取得占有，係有正當權
      源之事實證明之，如不能證明，則應認原告之請求為有理
      由（最高法院72年度臺上字第2516號判決、85年度臺上字
      第1120號判決意旨參照）。本件原告蔡鍑榮、辛○○既已
      證明渠為系爭土地之所有權人，被告庚○○、甲○○、己○○對此亦無爭執，則自應由被告庚○○、甲○○、己○○就其占有系爭土地係有正當權源之事實，負舉證責任。
      查如附圖一所示Ｃ部分及及附圖二所示Ｂ部分之鐵皮屋，
      係被告庚○○原始興建；如附圖一所示Ａ部分之鐵皮屋，
      係被告甲○○原始興建；如附圖一所示Ｂ部分之鐵皮屋係
      被告己○○原始興建等情，為兩造所不爭執，被告庚○○
      、甲○○、己○○自為系爭建物之所有權人，對系爭建物
      有拆除之處分權能甚明。而被告庚○○、甲○○、己○○
      既未能證明渠等有何占有系爭土地之正當權源，則原告本
      於所有權人地位，基於所有物返還請求權，請求被告庚○○應將如附圖一Ｃ部分及及附圖二Ｂ部分所示面積計43平
      方公尺之鐵皮屋拆除、被告甲○○應將如附圖一Ａ部分所
      示、面積15平方公尺之鐵皮屋拆除、被告己○○應將如附
      圖一Ｂ部分所示、面積50平方公尺之鐵皮屋拆除，並將各
      該土回復原狀返還予原告壬○○、辛○○及其他全體共有
      人，為有理由，應予准許。
    (三)按無法律上之原因而受利益，致他人受損害者，應返還其
      利益。雖有法律上之原因，而其後已不存在者，亦同。民
      法第179 條定有明文。本件被告甲○○、庚○○無權占有
      原告蔡鍑榮、辛○○等所共有之系爭土地，依社會通常之
      觀念，可獲得免於支付租金之利益，致原告蔡鍑榮、辛○○受有損害，原告蔡鍑榮、辛○○自得依民法第179 條之
      規定，請求被告返還其占用系爭土地相當於租金之利益。
      又按城市地方供營業用之房屋，承租人得以營商而享受商
      業上之特殊利益，非一般供住宅用之房屋可比，所約定之
      租金，自不受土地法第97條規定之限制（最高法院94年度
      第2 次民事庭會議決議意旨參照）。查被告庚○○有將系
      爭鐵皮屋租予第三人使用，每月有收取租金；被告甲○○
      亦有將上開鐵皮屋交予其弟蔡家慶作為經營包子店使用，
      每月收取16,000元之費用，為兩造所不爭執，有如前述，
      則原告主張逕以被告出租所得為其受損害之金額，即屬有
      據。原告雖主張被告庚○○、甲○○自90年2 月4 日起即
      占用系爭土地，被告庚○○將鐵皮屋出租，每月收取租金
      60,000元等語，但為被告庚○○、甲○○所否認，被告庚○○辯稱：係自92年8 、9 月間起，始將系爭鐵皮屋借予
      其弟蔡家慶經營肉包店使用，每月酌收水電費16,000元等
      語，被告庚○○則抗辯：係自93年4 月間起將鐵皮屋出租
      予朋友使用，月租金60,000元，由被告庚○○與叔叔蔡水
      木各收取1/2 ，故被告庚○○僅取得30,000元等詞。原告
      就被告庚○○、甲○○自90年2 月4 日起至92年7 月間有
      占有系爭土地，並被告庚○○將系爭土地出租每月獲有
      60,000元之租金，並未舉證以為證明，自難信為真實，應
      認被告庚○○係自92年8 、9 月間始占用土地，並每月收
      取租金30,000元，及被告庚○○係自93年4 月間占用系爭
      土地搭建鐵皮屋出租。故原告得請求被告庚○○、甲○○
      賠償之金額分別為103,656 元、41,061元（1.被告庚○○
      部分：自92年8 月至95年3 月3 日計31月又3 日，30,000
      元X （31+3/31）= 932,903，元以下四捨五入，下同。
      932,903 X1/9= 103,656 。2.被告甲○○部分：自93年4
      月至95年3 月3 日止計23月又3 日，16,000元X （23
      +3/31）=369,548 ，369,548 X 1/9= 41,061 。）。從而
      ，原告蔡蝮榮、辛○○依民法第179 條之規定，請求被告
      庚○○、甲○○各給付103,656 元及41,061元，及均自95
      年3 月22日（即起訴狀繕本送達翌日）起至返還上開土地
      之日止，按月給付3,333 元（30,000X1/9=3,333元）及
      1,778 元（16,000 X 1/9= 1,778） ，為有理由，應予准
      許。逾上開範圍之請求，為無理由，應予駁回。
六、又查，兩造之被繼承人蔡水軟留有遺產600,000 元，經分配
    予被告4 人，每人各取得150,000 元之事實，為兩造所不爭
    執，有如前述，而蔡水軟之繼承人除蔡紅綢外，另有兩造8
    人計9 人，每人應繼分應為1/9 ，則每人得受分配之金額應
    為66,667元（600,000 X1/9= 66,667）。被告擅將上開款項
    取用分配，已侵害原告之財產權，則原告依民法第184 條第
    1 項前段、第185 條第1 項之規定，請求被告各連帶給付
    66,667元，及自起訴狀繕本送達翌日起，即被告甲○○、庚○○、己○○自95年3 月22日起，被告丁○○自95年3 月23
    日起，均至清償日止，按年息百分之五計算之利息，亦屬有
    據，爰予准許。
七、末查，兩造之被繼承人蔡紅綢留有遺產964,629 元，固為兩
    造所不爭執，但上開款項目前係由被告己○○保管乙節，業
    據證人洪瑞珍到場證述「我是我婆婆過世後有一天，詳細日
    子我忘了，但可以由存摺來確認日期是否為11月3 日。因為
    領錢要有三個印章，我壹個，被告己○○壹個，被告庚○○
    壹個，我們三個人一起去農會領，領回來我們就直接到二哥
    被告庚○○家，我們領200 多萬，我們五個人平分，壹個人
    拿到40萬元，剩下的就是以後公婆後事的公錢，由被告己○○保管，金額多少我不確定。當天現場有大哥大嫂、二哥二
    嫂、還有我。我們是領現金出來，所以剩餘是以現款給被告
    己○○，被告己○○本來說他不保管，被告庚○○說如果被
    告己○○不保管就要把錢丟出去，所以被告己○○就同意保
    管，並把錢帶走。」等語在卷可憑（本院96年2 月13日言詞
    辯論筆錄），則原告以上開款項為被告庚○○所占有請求被
    告庚○○給付，為無理由，應予駁回。
八、本案事證已臻明確，兩造其餘主張陳述及所提之證據，經審
    究認無礙勝負之判斷，爰不一一論列，附此敘明。
九、原告及被告甲○○、己○○、庚○○均陳明願供擔保，請求
    宣告假執行及免為假執行，經核原告勝訴部分尚無不合，茲
    分別酌定相當之擔保金額，予以准許，並就被告丁○○部分
    依職權宣預供擔保免為假執行。原告敗訴部分，其假執行之
    聲請失所附依，爰併予駁回之。
十、結論：本件原告之訴為一部有理由、一部無理由，依民事訴
    訟法第79條、第85條第1 項但書、第2 項、第390 條第2 項
    、第392 條第2 項，判決如主文。
中　　華　　民　　國　　96　　年　　8 　　月　　17　　日
                  民事第二庭    法　官　陳麗玲
以上正本係照原本作成
如對本判決上訴，須於判決送達後20日內向本院提出上訴狀
中　　華　　民　　國　　96　　年　　8 　　月　　17　　日
                            書記官　陳玉心
